

Ana Nur Syarifah Zakiyah Satuju

Quality Control Contact Center

CONTACTS



ADDRESS

Ganjuran Rt 001/006 widodomartani, Ngemplak, Sleman, DIY - 55584



PHONE

081325066627



M EMAIL

ana.satuju@gmail.com

Instagram

@ananursyarifahzakiyahsatuju

LinkedIn

Ana Nur Syarifah Zakiyah Satuju

O Skill

- o Komunikasi yang baik
- Kemampuan bekerja dengan team
- o Mampu melakukan komunikasi secara interpersonal
- Beradaptasi dengan baik



courses

Kursus Komputer di Bina Nusantara Kebumen 2007-2008

PROFILE

Saya seorang individu yang memiliki jiwa service terhadap pelanggan, memiliki tingkat kesabaran yang tinggi dengan pengalaman bekerja di contact center lebih dari 5 tahun dengan skill analisa dan komunikasi yang baik. Dengan kecakapan tersebut saya dipercaya untuk mengikuti ICCA (Indonesia Contact Center Association) tahun 2018 dan dengan ketekunannya saya memperoleh predikat Best Agent periode 2017-2018.

PRESTASI

Best agent periode 2017-2018

PT .Mitra Andalan Prestasi Sebagai Quality

Peserta Nasional Frontliner Championship tahun 2018

EXPERIENCE

Control di Bank Mandiri	
PT .Mitra Andalan Prestasi Sebagai Agent Contact Center Nasabah Prioritas di Bank Mandiri	January 2018 – September 2019
PT. Puriasri Bhaktikarya Sebagai Agent Contact Center di Bank Mandiri	Mei 2016 – Januari 2018
PT. Anugrah Karya Abadi Sebagai Agent Contact Center di Bank Mandiri	Januari 2015 - April 2016
PT. Carefour Indonesia Ambarukmo Plaza Yoqyakarta	Agustus 2011 - Desember 2011

September 2019 - Sekarang

EDUCATION

2009 – 2013	UIN Sunan Kalijaga Yogyakarta	Bimbingan
	GPA: 3,44 dengan tugas akhir	Konseling Islam
2005 – 2008	MAN 2 Kebumen	IPS
2002 – 2005	SMP Negeri 7 Kebumen	
1996 - 2002	SD Negeri Kawedusan Kebumen	